【裁判字號】    90,易,233
【裁判日期】    900829
【裁判案由】    傷害
【裁判全文】
臺灣臺東地方法院刑事判決                            九十年度易字第二三三號
    公  訴  人  臺灣臺東地方法院檢察署檢察官
    被      告  甲○○
右列被告因傷害案件，經檢察官提起公訴（九十年度偵字第八四四號），本院判決如
左：
    主  文
甲○○傷害人之身體，處拘役拾日，如易科罰金，以參佰元折算壹日。
    事  實
一、甲○○於民國（下同）九十年四月十日晚間七時許，在臺東縣達仁鄉森永村一鄰
    七號，因認乙○○將垃圾丟棄於其家門口，復因檳榔生意競爭關係，雙方遂起口
    角，甲○○竟基於傷害之犯意，以拳頭毆打乙○○左臉頰，致乙○○受有左臉頰
    積血腫（面積三Ｘ三公分）之傷害。
二、案經乙○○訴由臺東縣警察局大武分局報請臺灣臺東地方法院檢察署檢察官偵查
    起訴。
    理  由
一、訊據被告甲○○固坦承於上述時地，因垃圾等問題，與告訴人乙○○發生口角等
    情不諱，惟矢口否認傷害犯行，辯稱：伊僅互相拉扯云云。惟查：被告前述傷害
    行為業據告訴人迭於警訊時、檢察官偵查中及本院審理時指訴甚詳，其指稱：「
    當天傍晚，她（甲○○）將她的垃圾丟在我檳榔店門口，我想可能是她店內在賣
    檳榔，基於生意上的競爭，她心有不甘，所以刁難我，我只是物歸原主，把垃圾
    還給她，．．當天我們雙方因此爭吵，她徒手打我左臉頰兩下。」（參照警訊卷
    第三頁反面、偵查卷第七頁）、「她在我沒有防備之下，用拳頭打我的左臉頰，
    就在達仁鄉森永村一鄰七號，我沒有注意她是用左手或右手。我的左臉瘀血，情
    急之下，我就直接去報案，警員叫我先去驗傷，才報案。」等語（參照本院卷第
    十三頁），經核卷附之診斷證明書確於九十年四月十日當日開立，其上病名欄亦
    清楚載明「左臉頰積血腫」，與告訴人所述各節相符，參酌告訴人之傷勢顯非拉
    扯所致，是被告辯稱當天僅相互拉扯云云，顯為卸責之詞，不足採信。本件罪證
    明確，被告犯行堪以認定。
二、核被告所為，係犯刑法第二百七十七條第一項之傷害罪。爰審酌被告僅因圾垃細
    故，即出手傷人，且否認犯行，至今仍未與告訴人達成民事和解，犯罪後之態度
    不良，惟念之前未曾犯罪，素行尚佳，其僅以徒手毆打，未持兇器，告訴人所受
    傷勢尚不嚴重等一切情狀，量處如主文所示之刑，並諭知易科罰金的折算標準。
據上論斷，應依刑事訴訟法第二百九十九條第一項前段，刑法第二百七十七條第一項
、第四十一條第一項前段，罰金罰鍰提高標準條例第一條前段、第二條，判決如主文
。
本案經檢察官馬培基到庭執行職務。
中    華    民    國      九十      年        八      月      二十九    日
                                臺灣臺東地方法院刑事庭
                                    法  官  廖  建  彥
右正本證明與原本無異。
如不服本判決，應於送達後十日內，向本院提出上訴狀（須附繕本）。
「切勿逕送上級法院」
                                    書記官  陳  美  鄉
中    華    民    國      九十      年        八      月      三十      日
附記：
中華民國刑法第二百七十七條第一項：
傷害人之身體或健康者，處三年以下有期徒刑、拘役或一千元以下罰金。


司法院資訊處製作；財團法人民間司法改革基金會備份。
